臺灣高等法院高雄分院刑事判決　　　　 94年度上訴字第755號
　　上　訴　人
　　即　被　告　乙○○
　　選任辯護人　彭大勇　律師
上列上訴人因違反槍砲彈藥刀械管制條例案件，不服臺灣高雄地
方法院92年度訴字第2531號中華民國94年3月31日第一審判決（
起訴案號：臺灣高雄地方法院檢察署92年度偵字第25096 號），
提起上訴，本院判決如下：
    主  文
上訴駁回。
    事  實
一、乙○○明知未經許可，不得持有制式手槍及子彈，於91年6
    月間某日，因借款給沈維宇新臺幣（下同）150,000 元後，
    在高雄縣鳳山市○○○路213 巷16號4 樓住處，質押取得沈
    維宇所交付，具有殺傷力之匈牙利FEG 廠PJK-9HP 型半自動
    手槍（含鋁座2 個，槍枝管制編號0000000000）及口徑9MM
    制式子彈7 顆（鑑驗時試射3 顆），旋即未經許可，無故持
    有上開槍彈，於翌日將該槍彈藏放於其租用之高雄縣鳳山市
    ○○路19號土地銀行鳳山分行編號40C 保險箱內。嗣於91年
    10 月31 日因台南市警察局第二分局與海岸巡防署台南市機
    動查緝隊共同查緝乙○○之女友甲○○、沈維宇涉嫌販毒一
    案，經沈維宇另供述甲○○持有槍彈，甲○○始供出沈維宇
    確有持上開槍彈向乙○○借錢質押之情事，並於91年11月1
    日上午9 時30分許，由甲○○帶同上開專案小組人員至土地
    銀行鳳山分行乙○○所承租使用之保險箱取出上開槍彈，並
    扣得上開槍彈等物。
二、案經台南市警察局第二分局移送臺灣高雄地方法院檢察署檢
    察官偵查起訴。
    理  由
甲、程序方面：
    按被告以外之人（包括證人、鑑定人、告訴人、被害人及共
    同被告等）於檢察事務官、司法警察官或司法警察調查中所
    為之陳述，與審判中不符時，其先前之陳述具有較可信之特
    別情況，且為證明犯罪事實存否所必要者，得為證據，刑事
    訴訟法第159 條之2 定有明文。所謂「前後陳述不符」之要
    件，應就前後階段之陳述進行整體判斷，以決定其間是否具
    有實質性差異，惟無須針對全部陳述作比較，陳述之一部分
    有不符，亦屬之。而所謂「較可信之特別情況」之情形，亦
    應就前後陳述時之各種外部情況進行比較，以資決定何者外
    部情況具有可信性。若陳述係在特別可信之情況下所為，則
    虛偽陳述之危險性即不高，雖係審判外陳述，或未經被告反
    對詰問，仍得承認其有證據能力。本件證人甲○○於警詢中
    證稱：「（為何妳今天要主動對警方供出右述槍彈？）該槍
    彈是『小黑』沈維宇向乙○○借錢而寄放的，我覺得不妥，
    認為向警方供出上情，避免有不良之後果。」、「（妳如何
    知道該槍彈寄放在保險箱內？）沈維宇向乙○○借錢及槍彈
    質押過程我有在場而知道槍彈寄放於保險箱內。」等語（見
    91年11月1 日警詢筆錄），然其於原審及本院審理時卻結證
    稱：「91年10月31日因為毒品被抓到時，我才跟警方說被告
    有交代我槍枝之事情，要我趕快辦一辦，是我主動供出的。
    」、「（如果被告沒有在91年9 月交代你交槍，你是否會主
    動告訴警方？）不會，況且我也不知道槍枝在何處，我也不
    會自找麻煩。」等語（見原審卷第164 頁至第165 頁、本院
    卷第55頁），其於警詢中及法院審理時之供述已有前後陳述
    不符之情形，本院審酌其於警詢中所為之陳述，客觀上應具
    有較可信之特別情況，且亦為證明犯罪事實存否所必要，依
    上揭規定，其於警詢中之證言自有證據能力。
乙、實體方面：
一、訊據上訴人即被告乙○○對於上開持有制式槍彈之事實坦承
    不諱，核與證人甲○○於原審及本院審理時結證之情節相符
    。且扣案之槍、彈經送請內政部警政署刑事警察局鑑定，結
    果認定「送鑑手槍壹支（槍枝管制編號0000000000），認係
    匈牙利FEG 廠PJK-9HP 型半自動手槍，機械性能良好，可擊
    發口徑9MM 制式子彈，認具殺傷力；送鑑子彈7 顆（其中3
    顆經試射），認均係口徑9MM 制式子彈，認均具殺傷力」，
    此有內政部警政署刑事警察局91年12月30日刑鑑字第091031
    5792號槍彈鑑定書1 份附卷可按（見91年度偵字第25096 號
    卷第6 頁背面至第9 頁背面），此外，復有扣押物品清單1
    紙、槍彈及取槍過程照片各2 幀在卷可稽，及該制式手槍1
    支、子彈4 顆（另3 顆經試射已滅失）扣案可資佐證。綜上
    足徵被告之自白核與事實相符，堪以採信。本案事證明確，
    被告違反槍砲彈藥刀械管制條例之犯行，堪以認定。
二、另案外人沈維宇雖於警詢及偵查時均矢口否認上開槍彈為其
    交與被告乙○○借錢質押等語，然沈維宇因涉嫌販毒案件而
    逃亡，致無法到庭說明，此有原審法院通緝稿1 份在卷可稽
    （見原審卷第200 頁）。惟上開槍彈為沈維宇所交付，業據
    被告與甲○○於原審及本院審理時均供述一致，且衡情沈維
    宇為避免司法追訴，斷不可能坦承為其持槍彈向被告質押。
    況且警方查獲被告在土地銀行鳳山分行保險箱內所藏放之槍
    彈，係沈維宇與甲○○同為警方查獲時經由沈維宇告知警方
    甲○○持有槍枝一事，此亦經證人即查獲員警康春興、許清
    榮等人於原審審理時結證屬實（見原審卷第212 頁至第213
    頁、第236 頁），如該槍枝非沈維宇所交付，應不可能對此
    知之甚詳，何況沈維宇係因甲○○施用毒品案件經警查獲後
    ，警方要甲○○供出上手，甲○○供出係向沈維宇所購買，
    因而查獲沈維宇，因此沈維宇對此事是否懷恨在心，而向警
    方供出甲○○持有槍彈之事，亦不無可能，但其對於槍彈來
    源則將自己之責任撇清得一乾二淨，此乃人之常情。是上開
    槍彈應為沈維宇所交付，已甚明確。
三、至被告乙○○另辯稱警方查獲上開槍彈之原因，係其於91年
    9 月4 日被抓後收押在台南看守所，甲○○去會客時，其委
    託甲○○主動向警方供述其持有槍彈之犯行，且辯護人亦以
    被告委託甲○○代行自首，已符合自首之要件，應依刑法第
    62條及槍砲彈藥刀械管制條例第18條第1 項前段規定減輕其
    刑等語為被告辯護。是被告稱其曾託甲○○報案是否確有其
    事，以及甲○○是否曾向有偵查權之機關轉達被告自首之意
    思，即為本件應予究明之所在。然查：
  (一)按犯本條例之罪自首，並報繳其持有之全部槍砲、彈藥、刀
    械者，減輕或免除其刑，槍砲彈藥刀械管制條例第18條第1
    項前段定有明文。而自首祇以在犯罪未發覺前，自行申告其
    犯罪事實於該管公務員，而受法律上之裁判為要件，至其方
    式係用言詞或書面，以及係自行投案或託人代行，係直接向
    偵察機關為之，抑向非偵察機關請其轉送，均無限制。又按
    犯罪後曾託人向警局報案，縱屬實在，但受託人既未代為轉
    報，即與自首之要件不合（最高法院24年上字第1162號判例
    、59年台上字第3349號判例可參照）。
  (二)被告於原審審理時雖辯稱：我請甲○○交槍時，是她來接見
    之前1 、2 次。我知道談話會有錄音，所以並無在電話中提
    起槍枝之字眼（見原審卷第222 頁），我向甲○○表示要交
    ，不可以交人頭，且在講電話時有以手比槍枝手勢等語（見
    原審卷第240 頁）。而證人甲○○固於原審審理時結證稱：
    我於91年9 月間去台南看守所看被告，被告叫我回來將土地
    銀行的槍枝主動交給警方，表示槍枝是沈維宇交給他，他放
    置於保險箱裡面。事實上槍枝確實是被告要我主動交出來的
    等語（見原審卷第164 頁至第166 頁）。惟經原審調閱臺灣
    台南看守所受刑人接見紀錄表，自91年9 月6 日至91年11月
    13 日 被告與接見人甲○○之談話紀錄中，均未記載被告委
    託甲○○向警方將槍彈交出乙事，亦無「要交，不可以交人
    頭」或是被告手比槍枝手勢之字句，此有臺灣台南看守所94
    年1 月28日南所文戒字第0940000451號函及臺灣台南看守所
    受刑人接見紀錄表1 份在原審卷第183 頁至第187 頁可參。
    是證人甲○○之前開證詞，並無法證明被告曾委託其將持有
    槍枝之犯行向警方代行自首。至辯護人雖於原審時請求調閱
    看守所錄音帶，惟被告所稱委託甲○○自首之時間距原審審
    理時已相隔2 年餘，上開錄音帶應已銷燬而不存在，況被告
    亦自承其並無在電話中提起槍枝之字眼，．．是用手比槍枝
    手勢等語，是以原審及本院認尚無調閱之必要。
  (三)另證人甲○○因毒品案件被警方查獲並另供出上開槍枝時，
    是否同時向警方主動供稱係受乙○○之託代行自首乙情，其
    固於原審審理時結證稱：91年10月31日因為毒品被抓到時，
    我才跟警方說被告有交代我槍枝之事情，要我趕快辦一辦，
    是我主動供出的等語（見原審卷第164 頁至第165 頁）。惟
    詢之為何在91年11月1 日警詢時並沒有表示係受被告之託而
    供出，亦證稱：當時我怕說出槍枝是被告的，會加重被告的
    刑責，所以沒有說出來。我強調槍枝是沈維宇的，因為我怕
    告訴警方槍枝是被告的，會加重被告刑責等語（見原審卷第
    16 5頁、第171 頁）。證人甲○○於本院94年7 月27日審理
    時亦結證稱：「被告於91年9 月被收押時，我有去台南看守
    所看被告，被告有交代我那支槍要交出來，交給警察處理，
    他用比的，但我沒有依照被告的意思來處理，因我當時毒品
    案被通緝，被告不知道我當時被通緝。我後來91年10月底被
    警抓到，再跟警察說的，警員要我供出上線，然後我就帶警
    員去找小黑（介紹我買賣毒品之人─沈維宇），我去到小黑
    家之後，警員問我除了毒品之外，是否還有其他違法的事情
    ，我說我還有1 支槍枝的事情，槍枝是乙○○交代我要交出
    槍枝，我說槍不是我的，是被告交代的。」、「如果警員沒
    有問我的話，我不會主動將槍枝的事情說出來，剛開始警方
    問我時，我沒有承認，後來我想我也要被抓進去了，所以才
    說出來。我交代這支槍，與我本身的案件無其他利害關係。
    」、「（你是如何告訴警方這件事情，是主動的或是被動的
    ？）我是主動的，一開始警方問我，我說我沒有其他違法的
    事情，後來我才主動說出來的。」、「我知道這支槍是沈維
    宇的，因為他拿槍枝向被告借錢時，我在場有聽到。」、「
    （許清榮在94年3 月21日在原審作證時，有提到說是小黑提
    供的線索，才知道槍枝的事情，才去追查，有何意見？）沒
    有，是我主動說的。」、「（你如何帶警方去取出這支槍？
    ）我是隔天帶警方去土地銀行的保管箱取槍的。」、「（你
    為何會有土地銀行保險箱的鑰匙？）是被告說鑰匙放在家裡
    抽屜，叫我拿去開保險箱將槍交給警方。」、「我在這件事
    之前，沒有到過該土地銀行開過保險箱，也不知道該保險箱
    的鑰匙放在何處。」、「（你為何在91年11月1 日的警訊筆
    錄沒有表示這把槍是被告要你交出來的？）因為我在做筆錄
    時，我有問警方說如果槍枝是乙○○的，是否會加重他的刑
    責？警察說不知道，所以我就沒有講了，我後來回來有問別
    人，別人說要講出來。」、「（你剛才說警方問你時，你沒
    有承認，警方當時是在問你什麼？）是在問我有無毒品的相
    關線索，我說沒有，後來他們帶我到小黑住處，我才自己說
    出乙○○有1 支槍枝，他們問我乙○○現在人在何處，我說
    在台南看守所羈押中。」、「（你說槍枝與你無關，沈維宇
    為何知道你有槍枝？）我不知道他為何會這麼說，況且我也
    沒有槍枝。」、「（你交槍之後，警員是否有說早就知道了
    ？）沒有。」、「（如果被告沒有在91年9 月交代你交槍，
    你是否會主動告訴警方？）不會，況且我也不知道槍枝在何
    處，我也不會自找麻煩。」等語（見本院卷第51頁至第55頁
    ），然經原審傳訊證人即當時查獲甲○○之員警即海岸巡防
    署台南市機動查緝隊小隊長許清榮及南市警察局第二分局警
    員康春興２人，詢之甲○○供述槍彈之過程，證人許清榮結
    證稱：「（甲○○當時如何跟你表示槍枝來源？為何提到這
    槍枝？）我問甲○○除了毒品之外，是否還有其他不法東西
    ？甲○○原先說沒有，我後來再問沈維宇，沈維宇表示甲○
    ○有1 把槍，我再向沈維宇詢問甲○○是否真有1 把槍枝，
    沈維宇證實她確實有槍。結果我們與甲○○再談，她說槍不
    是她的。」、「（你的印象就是甲○○確有這把槍，但對於
    槍枝是誰的沒有印象？）她有表示槍不是她的，但對於是否
    有說槍枝是誰的，她沒有跟我說。」、「（甲○○是否告訴
    你這槍枝是被告拜託她交給警方？）沒有。」等語（見原審
    卷第234 頁至第235 頁）；又結證稱：「（請證實甲○○有
    無告訴你該槍枝是屬於被告的，是否被告拜託甲○○交出這
    把槍枝向警方自首？）沒有印象。」等語（見原審卷第237
    頁），及證人康春興於原審審理時結證稱：「（是否有問甲
    ○○為何供出乙○○有槍枝的事情？）在查沈維宇的時候，
    甲○○她跟許清榮提到這把槍。我們跟甲○○去拿保險箱的
    鑰匙，在車上她表示有這把槍她心裡很不安。」、「（她在
    跟許清榮談或作筆錄時是否有提到這把槍是乙○○拜託她向
    警方自首？）她沒有這樣說，如果她有講，我們就會記錄。
    」等語（見原審卷第213 頁），足見證人甲○○為警查獲當
    時，並未向警方提及被告委託其自首交出槍枝一事。且證人
    甲○○向警方供出槍枝之原因，係因沈維宇先告知警方甲○
    ○有槍枝，且甲○○對於持有槍枝心裡感到不安，經警方詢
    問後方供出槍枝等情，已甚明確。雖證人甲○○於本院審理
    時一再證稱，若非被告委託代為自首，其不可能自找麻煩而
    供出槍彈藏放在保管箱一事等語（見本院卷第55頁），但證
    人甲○○於警訊時已證稱：「（為何妳今天要主動對警方供
    出右述槍彈？）該槍彈是『小黑』沈維宇向乙○○借錢而寄
    放的，我覺得不妥，認為向警方供出上情，避免有不良之後
    果。」等語（見91年11月1 日警詢筆錄），然其於原審及本
    院卻結證稱：「91年10月31日因為毒品被抓到時，我才跟警
    方說被告有交代我槍枝之事情，要我趕快辦一辦，是我主動
    供出的。、「（如果被告沒有在91年9 月交代你交槍，你是
    否會主動告訴警方？）不會，況且我也不知道槍枝在何處，
    我也不會自找麻煩。」等語（見原審卷第164 頁至第165 頁
    、本院卷第55頁），證人甲○○先後所述顯然不一。至於證
    人甲○○為何知悉被告持有之系爭槍彈放在土地銀行之保管
    箱，證人甲○○於警訊時供稱：「（妳如何知道該槍彈寄放
    在保險箱內？）沈維宇向乙○○借錢及槍彈質押過程我有在
    場而知道槍彈寄放於保險箱內。」等語（見91年11月1 日警
    詢筆錄），然其於本院審理時卻結證稱：「（如果被告沒有
    在91年9 月交代你交槍，你是否會主動告訴警方？）不會，
    況且我也不知道槍枝在何處，我也不會自找麻煩。」等語（
    見本院卷第55頁），可見證人甲○○所述前後矛盾，其於原
    審及本院之證詞，顯係事後迴護被告之詞，不足採信。
  (四)況查被告於上開警詢時起初尚否認其持有槍枝，供稱：「（
    沈維宇向你借款多少？）不是向我借的，是向甲○○借的。
    」、「（沈維宇借錢，以何物品抵押？）我不知道，他向我
    借錢，我就不理他了。」等語（見91年11月4 日警詢筆錄）
    ，被告嗣後方自白改稱其持有槍彈，且被告於警詢時，並未
    強調曾委託甲○○自首，此有被告91年11月4 日警詢筆錄在
    卷可稽。且證人即製作上開筆錄之員警康春興亦於原審審理
    時結證稱：「（作筆錄時【被告91年11月4 日警詢筆錄】被
    告是否有提到這槍是他拜託甲○○向警方自首交給警方的？
    ）事隔已久，已經記不清楚，如果他有講就會有紀錄，沒有
    紀錄，就是沒有講。在作筆錄最後均有問他有何意見，如果
    他沒有講，就沒有紀錄。」等語（見原審卷第215 頁）。衡
    諸常情，被告若果真於91年9 月間已委託甲○○代其自首，
    其於91年11月4 日警方借訊時，因自首係對其有利之事項，
    應立即強調其曾託甲○○代為自首一事，唯恐不及，以得到
    刑責的寬減，惟觀諸上開筆錄均無此記載，何以被告遲至92
    年9 月10日偵查中始為此辯解？且被告於91年間因毒品案件
    尚在台南看守所收押時，即可以利用警、偵訊時親自向偵查
    機關供出其持有槍枝之犯行，何需大費周章委託甲○○代行
    自首，其所辯已與常情有違，不足採信。是警方已發覺被告
    持有槍枝之犯行，嗣後被告至警方經詢問後始自白承認持有
    槍彈犯行，是被告前開自白行為，與刑法規定之對於未發覺
    之罪自首而受裁判者之構成要件不符，尚無刑法關於自首減
    刑規定之適用。
  (五)被告曾委託甲○○報案之事實既不能證明，故無從認定係自
    首，且被告縱有委託甲○○代為報案之事實，但甲○○未代
    為轉報有偵查權之機關，亦與自首之構成要件不符。因此，
    被告在坦承持有槍彈之前，其持有槍彈犯行已經為警發覺，
    而不合於自首之要件，應可認定。
四、至辯護意旨另主張被告應有槍砲彈藥刀械管制條例第18條第
    4 項減免刑責之適用，略謂「被告自始於警訊及偵訊中除自
    白持有槍彈之事實外，並詳盡供述全部槍彈來源為沈維宇所
    有，此與證人甲○○所述情節相符，故被告所為顯然符合自
    白減刑之要件」等語。然查：
  (一)按犯本條例之罪，於偵查或審判中自白，並供述全部槍砲、
    彈藥、刀械之來源及去向，因而查獲或因而防止重大危害治
    安事件之發生者，減輕或免除其刑，同條第4 項亦有規定。
    然該項之立法目的，係以如能依據犯罪者自白，進而查獲來
    源及去向，或防止重大危害治安事件發生，暨能及早破獲相
    關之犯罪集團，避免該槍、彈及刀械續遭持為犯罪所用，足
    以消弭犯罪於未然，特設此規定以減免其刑責。而所謂供出
    來源及去向云者，非指起出槍彈刀械之物，而係指槍彈之非
    法持有者供出該槍彈之供應來源者（即俗稱「上游」或「前
    手」者）或槍彈其後之去向持有者（即俗稱「下游」或「後
    手」者），因如此能及早破獲相關之持有槍彈者，並避免該
    槍彈繼續遭他人持有而對社會有潛在危險，或雖未查獲其來
    源與去向，但仍因而防止重大危害治安事件之發生，亦因其
    貢獻，始有本條減免其刑之適用（最高法院91年度台上字第
    2969號判決可參照，另參考最高法院85年度台上字第1476號
    判決闡釋「來源」之文義）。申言之，該條項既謂「並」供
    述全部槍彈之來源及去向，自係指已將槍彈移轉與他人持有
    之情形而言，不包括仍為自己持有之情形在內，此觀同條第
    1 項後段係指已移轉他人持有之情形始有「去向」可明（最
    高法院93年度台上字第596 號判決參照）。
  (二)證人甲○○於警詢中供述被告持有沈維宇所交付之上開槍彈
    並配合警方起出被告藏放於土地銀行保險箱之槍彈後，嗣警
    員循線查悉被告涉案，被告方於警詢中自白沈維宇將槍彈質
    押給被告等情。惟被告係被查獲涉及持有槍彈後，始於警詢
    供出槍彈為沈維宇寄放，而非先供出全部槍砲、彈藥之來源
    及去向，方查獲本案，自與前開槍砲彈藥刀械管制條例第18
    條第4 項之規定不符。又被告之供述僅能證明該槍彈並未流
    入市面由他人持有或寄藏，仍非本條項所稱供述槍彈之來源
    而查獲；且被告或辯護人亦未釋明取出上開槍彈有何防止重
    大危害治安事件之發生，亦即是否該槍彈即將或計劃如何使
    用致危害重大治安情事發生，並非起出槍彈即可謂「防止重
    大危害治安事件之發生」可言。被告犯後態度固值肯定，但
    其對於維護社會，擴大槍彈之偵破，並無裨益，自難以其犯
    後態度良好，遽邀上開減免其刑之寬典。準此，被告僅於警
    詢、偵查中自白供述槍彈來源，尚與上述要件不符。
五、按槍砲彈藥刀械管制條例雖於90年11月14日修正公布施行，
    而於同年月16日生效，惟無故持有槍彈係繼續犯，一經持有
    ，犯罪即告成立，其後之繼續持有，乃犯罪行為之繼續，而
    非犯罪狀態之繼續。刑法第2 條所稱之「行為後」係指最後
    行為終了之後，被告既於91年6 月間起即持有上開槍彈，而
    其持有行為繼續至91年11月1 日9 時30分許，參諸上揭說明
    ，此部分自無新舊法比較之問題。又被告行為後，槍砲彈藥
    刀械管制條例於93年6 月2 日修正公佈，惟被告所犯之該條
    例第7 條第4 項及第12條第4 項之罪均未經修正，亦無新舊
    法比較之問題，核此敘明。
六、核被告乙○○所為，係違反槍砲彈藥刀械管制條例第7 條第
    4 項之未經許可持有手槍罪、同條例第12條第4 項之未經許
    可持有子彈罪。被告以一持有行為，同時持有如事實欄所示
    之制式手槍、子彈，觸犯構成要件不同之罪名，為想像競合
    犯，應依刑法第55條前段規定，從一重之持有手槍罪處斷。
七、原審以被告乙○○罪證明確，因予適用槍砲彈藥刀械管制條
    例第7 條第4 項、第12條第4 項，刑法第2 條第1 項前段、
    第11條前段、第55條、第42條第2 項，罰金罰鍰提高標準條
    例第2 條，現行法規所定貨幣單位折算新臺幣條例第2 條之
    規定，並審酌被告任意持有殺傷力強大之制式手槍及子彈，
    足以危害社會治安，犯罪情節難認輕微，惟念及被告犯後均
    坦認犯行，且並未持以傷害他人，及其持有之期間、持有之
    槍械數量與其他一切情狀，量處有期徒刑5 年6 月，併科罰
    金新台幣15萬元，且就所處罰金刑部分諭知如易服勞役之折
    算標準；並敘明原審之辯護人就本案量刑部分，主張被告犯
    後態度良好，並無持槍犯罪，因認本案有法重情輕之情形，
    請求依刑法第59條規定予以酌減其刑等語；惟按刑法第59條
    所規定犯罪之情狀可憫恕者，得酌量減輕其刑，必須犯罪之
    情狀，有其特殊之原因與環境等，在客觀上足以引起一般同
    情，認為予以宣告法定低度刑期尤嫌過重時，始可適用刑法
    第59條，以其犯罪情狀可憫恕，予以酌量減輕其刑（最高法
    院45年台上字第1165號判例參照），惟本案被告無故任意持
    有殺傷力之制式手槍及子彈，且同時持有制式手槍1 支及子
    彈7 發，對於社會治安足以造成重大危害，自無其犯罪情狀
    可以憫恕可言，是辯護人上揭主張，為無理由；又扣案具有
    殺傷力之匈牙利FEG 廠PJK-9HP 型半自動手槍（含鋁座2 個
    ，槍枝管制編號0000000000）及口徑9mm 制式子彈4 顆，均
    係違禁物，應依刑法第38條第1 項第1 款規定宣告沒收。至
    於經鑑驗試射已不存在之制式子彈3 顆，自無庸再予宣告沒
    收，併此敘明。原審認事用法核無違誤，所處之刑亦屬適當
    。被告乙○○上訴意旨，仍執前詞，主張其合乎自首之要件
    ，應予減刑，原判決未依自首規定減輕其刑，尚有未洽云云
    。然被告並不合乎自首之規定，已詳如前所述，其上訴為無
    理由，應予駁回。
據上論斷，應依刑事訴訟法第368條，判決如主文。
本案經檢察官林應華到庭執行職務。
中　　華　　民　　國　　94　　年　　8 　　月　　10　　日
                  刑事第二庭    審判長法  官  林正雄
                                      法  官  陳啟造
                                      法  官  黃壽燕
以上正本證明與原本無異。
如不服本判決應於收受本判決後10日內向本院提出上訴書狀，其
未敘述上訴理由者，並得於提起上訴後10日內向本院補提理由書
狀（均須按他造當事人之人數附繕本）「切勿逕送上級法院」。
中　　華　　民　　國　　94　　年　　8 　　月　　10　　日
　　　　　　　　　　　　　　　　　　　書記官  黃一秋
附錄本判決論罪科刑法條：
槍砲彈藥刀械管制條例第7 條
  未經許可，製造、販賣或運輸火砲、肩射武器、機關槍、衝鋒
  槍、卡柄槍、自動步槍、普通步槍、馬槍、手槍或各類砲彈、
  炸彈、爆裂物者，處死刑、無期徒刑或7 年以上有期徒刑；處
  徒刑者，併科新台幣3,000 萬元以下罰金。
  未經許可，轉讓、出租或出借前項所列槍砲、彈藥者，處無期
  徒刑或5 年以上有期徒刑，併科新台幣1,000萬元以下罰金。
  意圖供自己或他人犯罪之用，而犯前2項之罪者，處死刑或無
  期徒刑；處徒刑者，併科新台幣5,000萬元以下罰金。
  未經許可，持有、寄藏或意圖販賣而陳列第1項所列槍砲、彈
  藥者，處5 年以上有期徒刑，併科新台幣1,000 萬元以下罰金
  。
  第1 項至第3 項之未遂犯罰之。
槍砲彈藥刀械管制條例第12條
  未經許可，製造、販賣或運輸子彈者，處1 年以上7 年以下有
  期徒刑，併科新台幣500 萬元以下罰金。
  未經許可，轉讓、出租或出借子彈者，處6月以上5年以下有期
  徒刑，併科新台幣300萬元以下罰金。
  意圖供自己或他人犯罪之用，而犯前2項之罪者，處3年以上10
  年以下有期徒刑，併科新台幣700萬元以下罰金。
  未經許可，持有、寄藏或意圖販賣而陳列子彈者，處5年以下
  有期徒刑，併科新台幣300萬元以下罰金。
  第1項至第3項之未遂犯罰之。
